臺灣新竹地方法院刑事判決　　　　　　　　　　　　　九十二年度訴字第一六五號
　　公　訴　人　臺灣新竹地方法院檢察署檢察官
　　被　　　告　甲○○
右列被告因偽造文書等案件，經檢察官提起公訴（九十一年度偵字第六二九九號），
經本院合議庭裁定進行簡式審判程序，判決如左：
    主      文
甲○○連續行使偽造私文書，足以生損害於他人，處有期徒刑拾月。
變造「杜豫洧」、「李和靜」之國民身分證正本上之「甲○○」相片各壹幀、於附表
所示之資料上所偽造之「杜豫洧」署名共枚、「李和靜」署名共貳枚及在如附表所
示之資料上所捺偽造之「杜豫洧」指印共捌枚、「李和靜」指印共貳枚，均沒收之。
    事      實
一、甲○○平日無業，因缺錢花用，為使所持有以鉛鍍金之假金飾得以真金飾典當後
    不被追查，先於民國九十年十一、二月間某日，因見報紙上有刊登販賣身分證件
    之廣告，甲○○明知與其接洽之姓名、年籍不詳之成年男子所販賣者係來路不明
    之贓物證件，猶與該名男子共同基於變造特種文書之犯意聯絡，於九十年十一、
    二月間某日相約在新竹市○○路、中華路口見面，先將自己之照片兩枚交予該男
    子，再由該男子在不詳時、地換貼甲○○之照片於在杜豫洧、李和靜所失竊之身
    分證上，於兩、三天後，甲○○再與該名男子在前開地點碰面，甲○○即交付新
    臺幣（下同）八千元予該名男子，取得業已換貼自己照片之杜豫洧、李和靜身分
    證二張，而故買之，足以生損害於杜豫洧、李和靜；嗣甲○○即基於意圖為自己
    不法所有及行使偽造私文書、行使變造特種文書之概括犯意，先後於附表所示之
    時間、地點、方法，分別持杜豫洧、李和靜身分證冒用杜豫洧、李和靜本人，將
    以鉛鍍金之假金飾，持往附表之被害人處典當，並在附表所示之當舖之典當登記
    簿或當票上分別偽造「杜豫洧」或「李和靜」之署名及捺指印，用以表示係杜豫
    洧、李和靜本人欲典當如附表所示重量、件數之金飾，並均提出於附表所示之當
    鋪，致附表所示當鋪之負責人均因而陷於錯誤，誤以為真金飾，而收受其所典當
    以鉛鍍金之假金飾，因而取得各當鋪負責人所交付共計九萬八千六百元，足以生
    損害於杜豫洧、李和靜、附表所示之當舖負責人及戶政機關對於身分證管理之正
    確性，嗣經警將其留於民族當舖當票副本上之指紋送驗結果，始知上情。
二、案經乙○○、庚○○、丁○○、黃森福、丙○○、己○○、戊○○訴由新竹市警
    察局第二分局報請臺灣新竹地方法院檢察署檢察官偵查起訴。
    理      由
一、認定犯罪事實所憑之證據及其認定之理由：
（一）本件被告甲○○所犯故買贓物、行使變造特種文書、行使偽造私文書及詐欺取
      財等罪，均非死刑、無期徒刑、最輕本刑為三年以上有期徒刑之罪，或高等法
      院管轄第一審之案件，被告甲○○就被訴事實為有罪之陳述，經本院合議庭評
      議結果認合於新修正刑事訴訟法第二百七十三條之一第一項之規定，裁定進行
      簡式審判程序，合先敘明。
（二）訊據被告甲○○於本院審理時對於向姓名、年籍不詳之成年男子購買來路不明
      之證件贓物即遭變造之杜豫洧、李和靜二人之身分證，並分別持向如附表所示
      民族當鋪等將以鉛鍍金之假金飾典當，且在各該當鋪偽簽「杜豫洧」或「李和
      靜」署名或捺指印，進而獲得民族當鋪等店交付現金合計九萬八千六百元之事
      實均坦承不諱，核與告訴人乙○○、庚○○、丁○○、黃森福、丙○○、己○○、戊○○及被害人杜豫洧、李和靜指訴之情節相符，並有證人李再興即新竹
      市金銀珠寶公會理事長在偵查中之證述，復有如附表所示之典當登記簿、當鋪
      當票、當鋪收當物品登記簿、內政部警政署刑事警察局九十一年八月二十八日
      刑紋字第０九一０一二六六七四號鑑驗書、新竹市金銀珠寶公會鑑定書及甲○○之指紋照片在卷可稽，據此，上開補強證據確足資擔保被告於本院審理時所
      為任意性自白之真實性，故買贓物、行使變造特種文書、行使偽造私文書及詐
      欺取財之犯行，均堪以認定。
二、論罪、科刑與適用之法律：
（一）按身分證係用以證明個人身分、年籍事項，應係屬刑法第二百十二條之關於品
      行、能力、服務或其他相類之證書。核被告甲○○所為，係犯刑法第二百十六
      條、第二百十二條之行使變造特種文書罪；第三百四十九條第二項故買贓物罪
      ；第二百十六條、第二百十條之行使偽造私文書罪；第三百三十九條第一項之
      詐欺取財罪。
（二）被告偽造署押為偽造私文書之部分行為，偽造私文書之低度行為為行使偽造私
      文書之高度行為所吸收，另變造特種文書之低度行為為行使之高度行為所吸收
      ，均不另論罪。
（三）被告與不詳姓名、年籍之成年男子共同變造特種文書間，有犯意聯絡及行為分
      擔，為共同正犯。
（四）又被告先後多次行使變造特種文書、行使偽造私文書、詐欺行為，時間緊密，
      所犯罪名復均相同，顯係出於概括之犯意為之，為連續犯，均應依刑法第五十
      六條之規定以一罪論，並均加重其刑。
（五）再就被告所犯前開各罪，有方法、結果之牽連關係，應從一重以連續行使偽造
      私文罪處斷。
（六）另公訴人認編號４、５亦涉有第二百十六條、第二百十條之行使偽造私文書罪
      之部分，分別係國成當舖、楊梅當舖於典當登記簿上所為之記載，非被告所為
      偽造「李和靜」之署名，亦非私文書，無行使偽造私文書之可言，尚有未洽，
      惟既與前開有罪部分有連續犯之裁判上一罪關係，爰不另為無罪之諭知，併此
      敘明。
（七）科刑：
    (1)爰審酌被告正值青年，竟不思以正途賺取金錢，卻以詐欺方式騙取他人金錢之
      犯罪手段，且連續犯行多次及犯罪後尚未與被害人達成和解等一切情狀，量處
      如主文所示之刑。
    (2)如附表所示偽造之署押，則應依刑法第二百十九條規定沒收之。
    (3)另經變造之「杜豫洧」、「李和靜」之國民身分證正本上之「甲○○」相片各
      一幀，係被告所有供犯罪所用之物，爰依刑法第三十八條第一項第二款規定，
      宣告沒收之。
    (4)至被告持用遭變造之「杜豫洧」、「李和靜」之身分證，雖係供其犯罪所用之
      物，為上開證件均係杜豫洧、李和靜所遺失之物，非屬被告所有，自不得為沒
      收之諭知，附此敘明。
據上論斷，應依刑事訴訟法第二百七十三條之一第一項、第二百九十九條第一項前段
，刑法第五十六條、第二百十六條、第二百十條、第二百十二條、第二百十九條、第
三百三十九條第一項、第三百四十九條第二項、第五十五條、第三十八條第一項第二
款，罰金罰鍰提高標準條例第一條前段，判決如主文。
本案經檢察官陳榮林到庭執行職務。
中      華      民      國    九十三    年      一      月     十九     日
                                      臺灣新竹地方法院刑事第三庭
                                          法  官  林  秋  宜
右正本證明與原本無異。
如不服本判決，應於判決送達後十日內向本院提出上訴狀（應附繕本），上訴於臺灣
高等法院。
                                          書記官  張  永  榮
中      華      民      國    九十三    年      一      月     十九     日
附錄本案論罪科刑法條
刑法第二百十條
偽造、變造私文書，足以生損害於公眾或他人者，處五年以下有期徒刑。
刑法第二百十二條（偽造、變造特種文書罪）
偽造、變造護照、旅券、免許證、特許證及關於品行、能力服務或其他相類之證書、
介紹書，足以生損害於公眾或他人者，處一年以下有期徒刑、拘役或三百元以下罰金
。
刑法第二百十六條（行使偽造、變造或登載不實之文書罪）
行使第二百十條至第二百十五條之文書者，依偽造、變造文書或登載不實事項或使登
載不實事項之規定處斷。
刑法第三百三十九條（普通詐欺罪）
意圖為自己或第三人不法之所有，以詐術使人將本人或第三人之物交付者，處五年以
下有期徒刑、拘役或科或併科一千元以下罰金。
以前項方法得財產上不法之利益或使第三人得之者，亦同。
前二項之未遂犯罰之。
刑法第三百四十九條
收受贓物者，處三年以下有期徒刑、拘役或五百元以下罰金。
搬運、寄藏、故買贓物或為牙保者，處五年以下有期徒刑、拘役或科或併科一千元以
下罰金。
因贓物變得之財物，以贓物論。
附表：
  ┌──┬─────┬────┬─────────┬───┬─────┬──────┐
  │編號│時      間│地    點│方  法│被害人│典當物品  │詐 得 款 項 │
  ├──┼─────┼────┼─────────┼───┼─────┼──────┤
  │１  │九十年十二│新竹市中│行使杜豫洧變造身分│乙○○│假金飾黃金│二萬六千元  │
  │    │月八日    │華路四段│證，並偽造杜豫洧署│      │鎖片二十五│            │
  │    │          │七一三號│名二枚及指印四枚於│      │片（計重四│            │
  │    │          │玉山當舖│典當登記簿及當票後│      │兩二錢七厘│            │
  │    │          │        │行使之            │      │）        │            │
  ├──┼─────┼────┼─────────┼───┼─────┼──────┤
  │２  │九十年十二│苗栗市為│行使杜豫洧變造身分│庚○○│假金飾黃金│二萬二千元  │
  │    │月十一日  │公路三０│證，並偽造杜豫洧指│      │金牌二十三│            │
  │    │          │九號安泰│印三枚於當票後行使│      │片（計重二│            │
  │    │          │當舖    │之                │      │兩九錢四分│            │
  │    │      │        │                  │      │）        │            │
  ├──┼─────┼────┼─────────┼───┼─────┼──────┤
  │３  │九十年十二│新竹縣竹│行使杜豫洧變造身分│丁○○│假金飾黃金│一萬六千元  │
  │    │月十一日  │北市中華│證，並偽造杜豫洧署│      │鎖片四片（│            │
  │    │          │路四四七│名及指印各一枚於當│      │計重二兩二│            │
  │    │          │號良盛當│票後行使之        │      │分四厘）  │            │
  │    │          │舖      │                  │      │          │            │
  ├──┼─────┼────┼─────────┼───┼─────┼──────┤
  │４  │九十一年一│臺北市重│行使李和靜變造身分│黃森福│假金飾戒指│二千六百元  │
  │    │月二十四日│慶北路二│證（起訴書附表誤載│      │二指（計重│            │
  │    │          │段五七弄│偽造李和靜署押一枚│      │三錢一分）│            │
  │    │          │三號國成│於典當登記簿後行使│      ││            │
  │    │          │當舖    │之）              │      │          │            │
  ├──┼─────┼────┼─────────┼───┼─────┼──────┤
  │５  │九十一年一│桃園縣楊│行使李和靜變造身分│丙○○│假金飾手鐲│一萬元      │
  │    │月二十八日│梅鎮永美│證（起訴書附表誤載│      │（計重一兩│            │
  │    │          │路三五六│偽造李和靜署押一枚│      │三錢七分）│            │
  │    │          │號楊梅當│於典當登記簿後行使│      │          │            │
  │    │          │舖      │之）              │      │          │            │
  ├──┼─────┼────┼─────────┼───┼─────┼──────┤
  │６  │九十一年一│新竹縣竹│行使李和靜變造身分│己○○│假金飾（計│一萬一千元  │
  │    │月二十八日│北市中華│證，並偽造李和靜署│      │重一兩三錢│            │
  │    │          │路一三六│名及捺指印各一枚於│      │八分）    │            │
  │    │          │號寶安當│當票上行使之      │      │          │            │
  │    │          │舖      │                  │      │          │            │
  ├──┼─────┼────┼─────────┼───┼─────┼──────┤
  │７  │九十一年一│新竹市民│行使李和靜變造身分│戊○○│假金飾（計│一萬一千元  │
  │    │月二十八日│族路一二│證，並偽造李和靜署│      │重一兩四錢│            │
  │    │          │七號民族│名及指印各一枚於當│      │二分）    │            │
  │    │          │當舖    │票上行使之        │      │          │            │
  └──┴─────┴────┴─────────┴───┴─────┴──────┘
